<!DOCTYPE html PUBLIC "-//W3C//DTD XHTML 1.0 Transitional//EN" "http://www.w3.org/TR/xhtml1/DTD/xhtml1-transitional.dtd">
<html xmlns="http://www.w3.org/1999/xhtml">
<head>
	<meta http-equiv="Content-Type" content="text/html; charset=iso-8859-1" />
	<title>Ymmärrä suomea</title>
	<style type="text/css" media="all">@import "css/styles.css";</style>
	<script type="text/javascript" src="swfobject.js"></script>
</head>
<body class="font-medium">
	<div id="main-wrapper">
		<div id="topbar"></div>
		<div id="main-menu">
			<table cellspacing="0" cellpadding="0" border="0" class="add-links"><tr>
				<td class="item"><img class="raquo" src="i/raquo.gif" alt="" height="7" width="4" /><a href="/ymmarra/index.php?moduli=sanakirja">Sanakirja</a></td>
				<td class="item"><img class="raquo" src="i/raquo.gif" alt="" height="7" width="4" /><a href="/ymmarra/index.php?moduli=verbit">Verbiluettelo</a></td>
				<td class="item"><img class="raquo" src="i/raquo.gif" alt="" height="7" width="4" /><a href="/ymmarra/index.php?moduli=kielioppi">Kielioppi</a></td>
			</tr></table>
			<table cellspacing="0" cellpadding="0" border="0"><tr>
				<td class="item"><img class="raquo" src="i/raquo.gif" alt="" height="7" width="4" /><a href="/ymmarra/index.php">Etusivu</a></td>
				<td class="item"><img class="raquo" src="i/raquo.gif" alt="" height="7" width="4" /><a href="/ymmarra/index.php?moduli=tekstit">Lukutekstit</a></td>
			</tr></table>
		</div>
		<div id="content">
			<table cellspacing="0" cellpadding="0" border="0" id="content-wrapper"><tr>
				<td>
					<div id="left-menu">
												<div class="header-verb"><span>Verbit</span></div>
						<div class="menu">
								<div class="init"><a href="/ymmarra/index.php?moduli=verbit&kirjain=a">A</a></div>
								<div class="init"><a href="/ymmarra/index.php?moduli=verbit&kirjain=e">E</a></div>
								<div class="init"><a href="/ymmarra/index.php?moduli=verbit&kirjain=h">H</a></div>
								<div class="init"><a href="/ymmarra/index.php?moduli=verbit&kirjain=i">I</a></div>
								<div class="init"><a href="/ymmarra/index.php?moduli=verbit&kirjain=j">J</a></div>
								<div class="init"><a href="/ymmarra/index.php?moduli=verbit&kirjain=k">K</a></div>
								<div class="init"><a href="/ymmarra/index.php?moduli=verbit&kirjain=l">L</a></div>
								<div class="init"><a href="/ymmarra/index.php?moduli=verbit&kirjain=m">M</a></div>
								<div class="init"><a href="/ymmarra/index.php?moduli=verbit&kirjain=n">N</a></div>
								<div class="init"><a href="/ymmarra/index.php?moduli=verbit&kirjain=o">O</a></div>
								<div class="init"><a href="/ymmarra/index.php?moduli=verbit&kirjain=p">P</a></div>
								<div class="init"><a href="/ymmarra/index.php?moduli=verbit&kirjain=r">R</a></div>
								<div class="init"><a href="/ymmarra/index.php?moduli=verbit&kirjain=s">S</a></div>
								<div class="init"><a href="/ymmarra/index.php?moduli=verbit&kirjain=t">T</a></div>
								<div class="init"><a href="/ymmarra/index.php?moduli=verbit&kirjain=u">U</a></div>
								<div class="init"><a href="/ymmarra/index.php?moduli=verbit&kirjain=v">V</a></div>
								<div class="init"><a href="/ymmarra/index.php?moduli=verbit&kirjain=y">Y</a></div>
								<div class="init"><a href="/ymmarra/index.php?moduli=verbit&kirjain=Ä">Ä</a></div>
						</div>					</div>
				</td>
				<td>
					<div id="main-content">
						<div id="path">
							<a href=".">Etusivu</a> &gt; <a href="/ymmarra/index.php?moduli=verbit&kirjain=S">S</a>						</div>
													<h1>SAIRASTUA</h1>
						<table cellspacing="0" cellpadding="0" border="0">
							<tr>
								<td colspan="2" style="padding-bottom:10px;"><strong>Aktiivin indikatiivi</strong></td>
							</tr>
							<tr>
								<td><pre>PREESENS                   
minä      sairastun        
sinä      sairastut        
hän       sairastuu        
me        sairastumme      
te        sairastutte      
he        sairastuvat      

PASSIIVI
          sairastutaan     

IMPERFEKTI                 
         sairastuin        
         sairastuit        
         sairastui         
         sairastuimme      
         sairastuitte      
         sairastuivat      

PASSIIVI
         sairastuttiin     

PERFEKTI
olen     sairastunut       
olet     sairastunut       
on       sairastunut       
olemme   sairastuneet      
olette   sairastuneet      
ovat     sairastuneet      

PASSIIVI
on       sairastuttu       

PLUSKVAMPERFEKTI
olin     sairastunut       
olit     sairastunut       
oli      sairastunut       
olimme   sairastuneet      
olitte   sairastuneet      
olivat   sairastuneet      

PASSIIVI
oli      sairastuttu       
</pre></td>
								<td>&nbsp;&nbsp;&nbsp;</td>
								<td><pre>       KIELTOMUOTO
       en        sairastu
       et        sairastu
       ei        sairastu
       emme      sairastu
       ette      sairastu
       eivät     sairastu


       ei        sairastuta

   
        en        sairastunut
        et        sairastunut
        ei        sairastunut
        emme      sairastuneet
        ette      sairastuneet
        eivät     sairastuneet


        ei        sairastuttu


        en      ole sairastunut
        et      ole sairastunut
        ei      ole sairastunut
        emme    ole sairastuneet
        ette    ole sairastuneet
        eivät   ole sairastuneet


        ei      ole sairastuttu


        en    ollut  sairastunut
        et    ollut  sairastunut
        ei    ollut  sairastunut
        emme  olleet sairastuneet
        ette  olleet sairastuneet
        eivät olleet sairastuneet


        ei    ollut  sairastuttu
</pre></td>
							</tr>
						</table>
						<table cellspacing="0" cellpadding="0" border="0">
							<tr>
								<td colspan="2" style="padding-bottom:10px;"><strong>Aktiivin konditionaali</strong></td>
							</tr>
							<tr>
								<td><pre>PREESENS
minä     sairastuisin      
sinä     sairastuisit      
hän      sairastuisi       
me       sairastuisimme    
te       sairastuisitte    
he       sairastuisivat    

PASSIIVI
         sairastuttaisiin  

PERFEKTI
olisin   sairastunut       
olisit   sairastunut       
olisi    sairastunut       
olisimme sairastuneet      
olisitte sairastuneet      
olisivat sairastuneet      

PASSIIVI
olisi    sairastuttu       
</pre></td>
								<td>&nbsp;&nbsp;&nbsp;</td>
								<td><pre> 
        en          sairastuisi
        et          sairastuisi
        ei          sairastuisi
        emme        sairastuisi
        ette        sairastuisi
        eivät       sairastuisi


        ei          sairastuttaisi


        en olisi    sairastunut
        et olisi    sairastunut
        ei olisi    sairastunut
        emme olisi  sairastuneet
        ette olisi  sairastuneet
        eivät olisi sairastuneet


        ei olisi    sairastuttu
</pre></td>
							</tr>
						</table>
						<table cellspacing="0" cellpadding="0" border="0">
							<tr>
								<td colspan="2" style="padding-bottom:10px;"><strong>Aktiivin potentiaali</strong></td>
							</tr>
							<tr>
								<td><pre>PREESENS
minä     sairastunen       
sinä     sairastunet       
hän      sairastunee       
me       sairastunemme     
te       sairastunette     
he       sairastunevat     

PASSIIVI
         sairastuttaneen   

PERFEKTI
lienen   sairastunut       
lienet   sairastunut       
lienee   sairastunut       
lienemme sairastuneet      
lienette sairastuneet      
lienevät sairastuneet      

PASSIIVI
lienee   sairastuttu       
</pre></td>
								<td>&nbsp;&nbsp;&nbsp;</td>
								<td><pre> 
        en          sairastune
        et          sairastune
        ei          sairastune
        emme        sairastune
        ette        sairastune
        eivät       sairastune


        ei          sairastuttane


        en    liene sairastunut
        et    liene sairastunut
        ei    liene sairastunut
        emme  liene sairastuneet
        ette  liene sairastuneet
        eivät liene sairastuneet


        ei    liene sairastuttu
</pre></td>
							</tr>
						</table>
						<table cellspacing="0" cellpadding="0" border="0">
							<tr>
								<td colspan="2" style="padding-bottom:10px;"><strong>Aktiivin imperatiivi</strong></td>
							</tr>
							<tr>
								<td><pre>PREESENS

(sinä)   sairastu          
(hän)    sairastukoon      
(me)     sairastukaamme    
(te)     sairastukaa       
(he)     sairastukoot      

PASSIIVI
         sairastuttakoon   

PERFEKTI

ole      sairastunut       
olkoon   sairastunut       
olkaamme sairastuneet      
olkaa    sairastuneet      
olkoot   sairastuneet      

PASSIIVI

olkoon   sairastuttu       
</pre></td>
								<td>&nbsp;&nbsp;&nbsp;</td>
								<td><pre> 

        älä         sairastu  
        älköön      sairastuko
        älkäämme    sairastuko
        älkää       sairastuko
        älkööt      sairastuko


        älköön      sairastuttako



        älä ole       sairastunut
        älköön olko   sairastunut
        älkäämme olko sairastuneet
        älkää olko    sairastuneet
        älkööt olko   sairastuneet



        älköön olko   sairastuttu
</pre></td>
							</tr>
						</table>
						<table cellspacing="0" cellpadding="0" border="0">
							<tr>
								<td colspan="2" style="padding-bottom:10px;"><strong>Verbin nominaalimuodot</strong></td>
							</tr>
							<tr>
								<td><pre>I INFINITIIVI              

Lyhyempi muoto:            
         sairastua         

Pitempi muoto:             
         sairastuakseni    
         sairastuaksesi
         sairastuakseen
         sairastuaksemme
         sairastuaksenne
         sairastuakseen

III  INFINITIIVI           

inessiivi    sairastumassa 
elatiivi     sairastumasta 
illatiivi    sairastumaan  
adessiivi    sairastumalla
abessiivi    sairastumatta 
instruktiivi sairastuman   
                           
Passiivi
instruktiivi sairastuttaman 
                           
                           
</pre></td>
								<td>&nbsp;&nbsp;&nbsp;</td>
								<td><pre> II INFINITIIVI

 inessiivi    sairastuessa
 instruktiivi sairastuen

 Passiivi
 inessiivi    sairastuttaessa






        IV INFINITIIVI

        nominatiivi  sairastuminen
        partitiivi   sairastumista
       

        I PARTISIIPPI 
        aktiivi      sairastuva
        passiivi     sairastuttava

       II PARTISIIPPI 
        aktiivi      sairastunut
        passiivi     sairastuttu
</pre></td>
							</tr>
						</table>

					</div>
				</td>
			</tr></table>		</div>
		<div id="footer"><a href="http://www.oph.fi/"><img src="i/oph_logo_ymmarrasuomea.gif" width="157" height="35" alt="OPH" /></a></div>
	</div>
</body>
</html>
